臺灣高等法院刑事裁定
111年度聲字第4070號
聲  請  人  臺灣高等檢察署檢察官
受  刑  人  黃世賢

                    籍設苗栗縣○○市○○路00號○○○○○○○○○）
                    （現於法務部○○○○○○○○○○○執行中）
上列聲請人因受刑人數罪併罰有二裁判以上，聲請定其應執行之
刑（聲請案號：臺灣高等檢察署111年度執聲字第1910號），本
院裁定如下：
    主  文
黃世賢犯如附表所示各罪所處之刑，應執行有期徒刑壹年拾月。
    理  由
一、聲請意旨略以：受刑人黃世賢因犯竊盜等數罪，先後經判決
    確定如附表，應依刑法第50條第1項第1款、同條第2項、第5
    3條及第51條第5款之規定，定其應執行之刑，爰依刑事訴訟
    法第477條第1項聲請裁定等語。
二、按裁判確定前犯數罪者，併合處罰之，但得易科罰金之罪與
    不得易科罰金之罪，不在此限；前項但書情形，受刑人請求
    檢察官聲請定應執行刑者，依第51條規定定之；數罪併罰，
    有二裁判以上，依第51條之規定，定其應執行之刑；數罪併
    罰，分別宣告其罪之刑，宣告多數有期徒刑者，於各刑中之
    最長期以上，各刑合併之刑期以下，定其刑期，但不得逾30
    年，刑法第50條第1項第1款、第2項、第53條及第51條第5款
    分別定有明文。準此，如受刑人所犯之數罪中有原得易科罰
    金之罪者，因與他罪合併定執行刑，於裁判前所犯數罪兼有
    得易科罰金之罪與不得易科罰金之罪混合之情形時，應繫乎
    受刑人之請求與否，而非不問被告之利益與意願，一律併合
    處罰之。再按數罪併罰，應依分別宣告其罪之刑為基礎，定
    其應執行刑，此觀刑法第51條規定自明，故一裁判宣告數罪
    之刑，雖曾經定其執行刑，但如再與其他裁判宣告之刑定其
    執行刑時，前定之執行刑當然失效，仍應以其各罪宣告之刑
    為基礎，定其執行刑，不得以前之執行刑為基礎，以與後裁
    判宣告之刑，定其執行刑（最高法院99年度台非字第229號
    判決意旨參照）；惟刑事訴訟法第370條第2項、第3項，已
    針對第二審上訴案件之定應執行之刑，明定有不利益變更禁
    止原則之適用，分屬不同案件之數罪併罰，倘一裁判宣告數
    罪之刑，曾經定其執行刑，再與其他裁判宣告之刑定其執行
    刑時，在法理上亦應同受此原則之拘束（最高法院103年度
    第14次刑事庭會議決議意旨參照），亦即另定之執行刑，其
    裁量所定之刑期，不得較重於前定之執行刑加計後裁判宣告
    之刑之總和（最高法院104年度台抗字第410號裁定意旨參照
    ）。復按數罪併罰中之一罪，雖得易科罰金，惟因與不得易
    科之他罪併合處罰結果而不得易科罰金時，原可易科部分所
    處之刑，自亦無庸為易科折算標準之記載，有司法院釋字第
    144號解釋意旨可參。末按定應執行之刑，應由犯罪事實最
    後判決之法院對應之檢察署檢察官聲請該法院依上開規定裁
    定之，不能因犯罪之一部分所科之刑業經執行完畢，而認檢
    察官之聲請為不合法，予以駁回。至已執行部分，自不能重
    複執行，應由檢察官於指揮執行時扣除之，此與定應執行刑
    之裁定無涉（最高法院106年度台抗字第540號裁定意旨參照
    ）。
三、經查：
　㈠本件受刑人因犯如附表編號1至5所示之罪，先後經臺灣臺中
    地方法院、臺灣苗栗地方法院及本院判處如附表所示之刑並
    業已確定在案；且附表編號2至5所示之罪，其犯罪時間均係
    於附表編號1所示之罪判決確定日（即民國108年9月23日）
    前所犯，而本院確為本件之最後事實審法院等情，有各該刑
    事判決書及本院被告前案紀錄表等附卷可憑。其中受刑人所
    犯如附表編號1至4所示之罪所處之刑雖均得易科罰金，附表
    編號5所示之罪所處之刑則不得易科罰金，而符合刑法第50
    條第1項但書規定，原不得合併定應執行刑。然受刑人業已
    請求檢察官就附表各編號所示之罪合併聲請定應執行刑，此
    有受刑人簽名捺印之「定刑聲請切結書」1紙在卷可稽（見
    本院卷第11頁），合於刑法第50條第2項之規定，茲檢察官
    就附表編號1至5所示之罪聲請合併定應執行刑，本院審核認
    其聲請為正當。
　㈡又附表編號1至4所示之罪，前經臺灣苗栗地方法院以111年度
    聲字第200號裁定定應執行有期徒刑1月2月確定；是本院就
    附表所示各罪再定其應執行刑時，自應受上開裁定原所定應
    執行刑之內部界限所拘束。另受刑人所犯如附表編號1至4所
    示之罪均經判處6月以下之有期徒刑，並合於刑法第41條第1
    項前段得易科罰金之規定，惟因本案合併定應執行刑之附表
    編號5所示之罪屬不得易科罰金者，則上開各罪合併定應執
    行刑之結果，自亦不得易科罰金，而無須再諭知易科罰金之
    折算標準。至附表編號1至4所示之罪均已執行完畢，惟依前
    揭說明，該已執行部分乃檢察官將來指揮執行時應予扣除之
    問題，不影響本件定應執行刑之聲請，併此敘明。
　㈢綜上，本院參酌上開各罪宣告刑之總和上限、各刑中之最長
    期暨定應執行刑之內部界限，且審酌受刑人犯罪之情節、侵
    害法益、行為次數等情狀，就其所犯之罪整體評價其應受非
    難及矯治之程度，並兼衡刑罰經濟與公平、比例等原則，復
    參以受刑人所陳意見（卷附定刑聲請結書及本院定應執行刑
    陳述意見調查表參照；見本院卷第11、103頁），定其應執
    行之刑如主文所示。
四、據上論斷，應依刑事訴訟法第477條第1項，刑法第53條、第
    51條第5款、第50條第1項第1款、第2項，裁定如主文。
中　　華　　民　　國　　111 　年　　12　　月　　14　　日
                  刑事第十六庭  審判長法　官  劉嶽承
                                      法　官  王耀興
                                      法　官  古瑞君
以上正本證明與原本無異。
不得抗告。
                                      書記官  林君縈
中　　華　　民　　國　　111 　年　　12　　月　　14　　日
附表：受刑人黃世賢定應執行刑案件一覽表
（以下臺灣臺中地方檢察署簡稱「臺中地檢」、臺灣臺中地方法
院簡稱「臺中地院」；臺灣苗栗地方檢察署簡稱「苗栗地檢」、
臺灣苗栗地方法院簡稱「苗栗地院」；臺灣新北地方檢察署簡稱
「新北地檢」）
編　　　　號  1 2 3 罪　　　　名  詐欺 竊盜 詐欺 宣　告　刑  有期徒刑4月 有期徒刑3月 有期徒刑5月 犯罪日期  108年1月上旬某日 108年5月11日 108年3月9至10日 偵查(自訴)機關 年　度　案  號  臺中地檢108年度偵字第5206號 苗栗地檢108年度偵字第4215號 苗栗地檢108年度偵字第3358號 最　後 事實審 法院 臺中地院 苗栗地院 苗栗地院  案號 108年度易字第1779號 108年度苗簡字第953號 108年度易字第657號  判決日期 108年8月26日 108年10月2日 108年10月22日 確　定 判　決 法院 臺中地院 苗栗地院 苗栗地院  案號 108年度易字第1779號 108年度苗簡字第953號 108年度易字第657號  確定日期 108年9月23日 108年10月28日 108年11月18日 是否為得易科 罰金之案件  是 是 是  備註   臺中地檢108年度執字第13827號 苗栗地檢108年度執字第3995號 苗栗地檢108年度執字第4194號   編號1至4所示之罪經苗栗地院110年度聲字第200號裁定定應執行刑為有期徒刑1年2月（已執畢）   
編　　　　　號  4 5 罪　　　　　名  毒品危害防制條例 竊盜 宣　　告　　刑  有期徒刑4月 有期徒刑10月 犯　罪　日　期  105年5月3日18時許至108年5月10日14時前許 107年8月29日 偵查(自訴)機關 年　度　案　號  苗栗地檢108年度偵字第2738號 新北地檢108年度偵續字第440號、110年度偵字第14445號 最　後 事實審 法院 苗栗地院 臺灣高等法院  案號 108年度訴字第487號 111年度上易字第659號  判決 日期 108年12月9日 111年7月5日 確　定 判　決 法院 苗栗地院 臺灣高等法院  案號 108年度訴字第487號 111年度上易字第659號  確定日期 108年12月18日 111年7月5日 是否為得易科 罰金之案件  是 否  備註   苗栗地檢109年度執字第97號 新北地檢111年度執字第7306號   編號1至4所示之罪經苗栗地院110年度聲字第200號裁定定應執行刑為有期徒刑1年2月（已執畢）